臺灣板橋地方法院刑事判決             100年度易字第2476號
公  訴  人  臺灣板橋地方法院檢察署檢察官
被      告  朱峻毅
上列被告因毒品危害防制條例案件，經檢察官提起公訴（100 年
度毒偵字第4491號），被告於準備程序中就被訴事實為有罪之陳
述，經本院裁定改以簡式審判程序審理，判決如下：
    主  文
朱峻毅施用第二級毒品，累犯，處有期徒刑柒月。
    事  實
一、朱峻毅前於民國91年間因施用毒品案件，經本院以91年度毒
    聲字第3820號裁定送觀察勒戒，因認無繼續施用毒品傾向，
    嗣於91年12月12日釋放出所。又於93年間因施用毒品案件，
    經本院以93年度簡字第4999號判決判處有期徒刑5 月確定，
    嗣於94年1 月12日易科罰金執行完畢。再於96年間犯施用毒
    品案件，經臺灣臺北地方法院以96年度簡字第1894號判決判
    處有期徒刑6 月確定，於96年11月13日易科罰金執行完畢。
    另於97年間因施用毒品案件，分別經本院以97年度易字第29
    29號、簡字第8462號判決各判處有期徒刑6 月確定，復經本
    院以98年度聲字第1647號裁定定應執行有期徒刑10月確定，
    此與其更犯施用毒品，經本院以98年度易字第1172號判決判
    處有期徒刑7 月，復由臺灣高等法院以98年度上易字第1645
    號判決駁回上訴確定案件部分接續執行，甫於99年8 月13日
    因縮短刑期執行完畢出監。詎朱峻毅仍不知戒絕毒品，竟基
    於施用第二級毒品甲基安非他命之犯意，於100 年3 月29日
    某時，在新北市土城區某處，以將甲基安非他命置入玻璃球
    吸食器內點火加熱吸食所生煙霧之方式，施用第二級毒品甲
    基安非他命1 次，嗣因其為毒品列管人口，經警通知於100
    年3 月31日7 時50分許在新北市政府警察局中和第一分局秀
    山派出所採尿送驗結果呈甲基安非他命代謝物陽性反應，終
    查悉上情。
二、案經新北市政府警察局中和第一分局報告臺灣板橋地方法院
    檢察署檢察官偵查起訴。
    理  由
一、本案被告朱峻毅所犯為死刑、無刑徒刑或最輕本刑為3 年以
    上有期徒刑以外之罪，其於準備程序中就被訴事實為有罪之
    陳述，經法官告知簡式審判程序之旨，並聽取公訴人之意見
    後，依刑事訴訟法第273 條之1 第1 項規定，裁定進行簡式
    審判程序，合先敘明。
二、上開事實，業據被告朱峻毅於本院審理時坦承不諱，且被告
    經採尿送驗後，結果呈甲基安非他命代謝物之陽性反應，有
    新北市政府警察局中和第一分局毒品危害防制條例案犯罪嫌
    犯人姓名及代碼對照表、臺灣檢驗科技股份有限公司100 年
    4 月25日UL/2011/00000000號濫用藥物檢驗報告各1 紙在卷
    可證，由是足見被告自白與事實相符，堪予採信。
三、按毒品危害防制條例於92年7 月9 日修正公布，其中第20條
    、第23條將施用毒品之刑事處遇程序，區分為「初犯」、「
    5 年內再犯」、「5 年後再犯」，而依立法理由觀之，僅限
    於「初犯」、「5 年後再犯」，始應先經觀察、勒戒或強制
    戒治程序，倘被告於5 年內已再犯，經依法追訴處罰，縱其
    第三次（或第三次以上）再度施用毒品之時間，在初犯經觀
    察、勒戒或強制戒治執行完畢釋放5 年以後，已不合於「5
    年後再犯」之規定，且因已於「5 年內再犯」，顯見其再犯
    率甚高，原實施觀察、勒戒或強制戒治，已無法收其實效，
    即應依該條例第10條規定處罰，最高法院95年5 月9 日95年
    度第7 次刑事庭會議決議可資參照。經查，被告前於91年間
    即因施用第二級毒品案件，經本院裁定送觀察勒戒，因認無
    繼續施用毒品傾向，而於91年12月12日釋放出所，又於93年
    間再次施用毒品，經本院以93年度簡字第4999號判處有期徒
    刑5 月確定，此有臺灣高等法院被告前案紀錄表乙份存卷可
    憑，是被告於觀察勒戒執行完畢釋放後，5 年內已再犯施用
    毒品案件，經本院判處罪刑確定，則其再犯本次施用毒品案
    件，即非屬該條例第20條第3 項所稱「5 年後再犯」之情形
    ，檢察官自應依法追訴。從而，本件事證明確，被告犯行應
    堪認定。
四、查甲基安非他命屬毒品危害防制條例第2 條第2 項第2 款所
    稱之第二級毒品，不得持有、施用，故核被告所為，係犯同
    條例第10條第2 項之施用第二級毒品罪。其施用前持有甲基
    安非他命之低度行為，應為施用之高度行為所吸收，不另論
    罪。查被告前有如事實欄所載因犯他案經判處罪刑確定並已
    執行完畢之情形，此觀諸上述被告前案紀錄表即明，其於5
    年之內故意再犯此案有期徒刑以上之罪，為累犯，應依刑法
    第47條第1 項之規定，加重其刑。爰審酌被告素行非佳，多
    次施用毒品不知悔改戒絕，顯見其無悔改之意，惟念其犯後
    坦承犯行，態度尚佳，且施用毒品所生危害，實以自戕身心
    健康為主，對於他人生命、身體、財產等法益，並無明顯而
    重大之實害等一切情狀，量處如主文所示之刑，以示懲儆。
據上論斷，應依刑事訴訟法第273 條之1 第1 項、第299 條第1
項前段，毒品危害防制條例第10條第2 項，刑法第11條前段、第
47條第1 項，判決如主文。
本案經檢察官楊瀚濤到庭執行職務。
中    華    民    國   100    年    8     月    31    日
                  刑事第五庭  法  官  盧軍傑
上列正本證明與原本無異。
如不服本判決，應於判決送達後10日內敘明上訴理由，向本院提
出上訴狀 (應附繕本) ，上訴於臺灣高等法院。其未敘述上訴理
由者，應於上訴期間屆滿後20日內向本院補提理由書「切勿逕送
上級法院」。
                              書記官  周玉茹
中    華    民    國   100    年    9     月    1     日
附錄本案論罪科刑法條全文：
毒品危害防制條例第10條
施用第一級毒品者，處 6 月以上 5 年以下有期徒刑。
施用第二級毒品者，處 3 年以下有期徒刑。